臺灣雲林地方法院刑事判決　　　　　　　 94年度訴字第415號
公　訴　人　臺灣雲林地方法院檢察署檢察官
被　　　告　乙○○
　　　　　　　　　　國民
指定辯護人 本院公設辯護人 甲○○
上列被告因違反槍砲彈藥刀械管制條例案件，經檢察官提起公訴
（94年度偵字第914 號），本院判決如下：
    主      文
乙○○未經許可，持有可發射子彈具有殺傷力之改造手槍，累犯
，處有期徒刑參年貳月，併科罰金新臺幣陸萬元，罰金如易服勞
役，以新臺幣玖佰元（即銀元參佰元）折算壹日，扣案之改造手
槍（槍枝管制編號：0000000000號）壹支沒收之。
    事實及理由
一、犯罪事實：
    乙○○前於民國92年間，因違反毒品危害防制條例案件，經
    臺灣高等法院臺南分院判處有期徒刑6 月確定，於93年8 月
    20日易科罰金執行完畢。詎其仍不知悔改，於93年9 月間某
    日，在臺北縣新莊市○○路姓名、年籍不詳綽號「黑仔」之
    友人住處，收受姓名、年籍不詳綽號「阿猴」之成年男子所
    交付，可發射子彈具有殺傷力之仿BERETTA 廠84型半自動手
    槍製造之改造手槍1 支（槍枝管制編號：0000000000號），
    及具有殺傷力之土造子彈1 顆，而未經許可持有之。嗣於94
    年2 月18日16時，經警持本院核發之搜索票，在雲林縣元長
    鄉潭西村潭內129 號乙○○住處查獲，並扣得前揭改造手槍
    1 支及土造子彈1 顆，而查獲上情。
二、認定犯罪事實所憑證據及理由：
    (一)被告於本院審理時坦承上開犯罪事實，並供稱扣案之改造
      手槍及土造子彈，均係由「阿猴」於93年9 月間某日，在
      臺北縣新莊市○○路「黑仔」住處交付予被告，其係同時
      取得槍枝及子彈，並有被告於警詢及檢察官面前之供述筆
      錄可以佐證。
    (二)扣案之改造手槍1 支、土造子彈1 顆，及內政部警政署刑
      事警察局94年5 月5 日刑鑑字第0940067594號槍彈鑑定書
      。證明：1.送鑑改造貝瑞塔手槍1 支（槍枝管制編號0000
      000000），認係由仿BERETTA 廠84型半自動手槍製造之金
      屬玩具手槍，更換土造金屬槍管改造而成之改造槍枝，機
      械性能良好，可擊發適用子彈，認具殺傷力。2.改造子彈
      一顆，認係土造子彈，直徑約8mm 之金屬彈頭，經試射，
      可擊發，機械性能良好，認具殺傷力。
    被告之自白與相關證據均相符合，本件事證明確，被告之犯
    行應堪認定。
三、論罪科刑之理由：
    (一)按槍砲彈藥刀械管制條例已於94年1 月26日修正公布，並
      自同年月28日生效，其中第11條刪除，並於第8 條第1 項
      、第4 項增列原第11條第1 項、第4 項之罪名，其第8 條
      第4 項之法定刑由原定1 年以上7 年以下有期徒刑，併科
      新台幣700 萬元以下罰金，修正為3 年以上10年以下有期
      徒刑，併科新台幣700 萬元以下罰金。而被告係於94年2
      月18日始遭查獲，是被告未經許可持有改造手槍、土造子
      彈之行為持續至槍砲彈藥刀械管制條例修正後，自應適用
      修正後之槍砲彈藥刀械管制條例論處，合先敘明。
    (二)被告所為，係犯修正後槍砲彈藥刀械管制條例第8 條第4
      項持有改造手槍罪，及同條例第12條第4 項之持有子彈罪
      。公訴人雖認被告係於93年9 月間自「黑仔」取得前揭土
      造子彈，於93年12月中旬，自「阿猴」取得扣案之改造手
      槍。然被告於本院審理時明確供稱：其係於93年9 月間，
      在新莊市○○路「黑仔」住處，自「阿猴」處同時取得扣
      案之改造手槍及土造子彈，檢察官偵訊及警詢時，係因毒
      癮發作說錯了。此外，公訴人亦未提出任何證據佐證被告
      於警詢及檢察官面前所述：其係分別於93年9 月間某日及
      同年12月間某日取得子彈及改造手槍等語係屬真實，基於
      罪疑惟輕之原則，應認定被告係於93年9 月間同時取得槍
      、彈，併此敘明。
    (三)又被告同時持有改造槍枝1 支及土造子彈1 顆，係一行為
      觸犯二罪名，為想像競合犯，應從一重論以修正後槍砲彈
      藥刀械管制條例第8 條第4 項之規定處斷。
    (四)被告前於92年間，因違反毒品危害防制條例案件，經臺灣
      高等法院臺南分院判處有期徒刑6 月確定，於93年8 月20
      日易科罰金執行完畢，有其臺灣高等法院被告全國前案紀
      錄表1 份在卷可按。被告於有期徒刑執行完畢後，5 年內
      再犯本件有期徒刑以上之罪，為累犯，應依刑法第47條之
      規定，加重其刑。
    (五)本院審酌被告前有殺人未遂、偽造有價證券、搶奪、偽造
      文書、違反麻醉藥品管理條例、毒品危害防制條例等前科
      ，素行不良，然其持有上開槍、彈期間並未持以犯案或向
      他人炫耀，顯見被告尚非兇殘之人；被告犯後坦承犯行，
      犯後態度良好等一切情狀，量處如主文所示之刑，並諭知
      罰金易服勞役之折算標準。扣案之改造手槍（槍枝管制編
      號：0000000000號）1 支為違禁物，應依刑法第38條第1
      項第1 款宣告沒收。至業已試射之土造子彈1 顆，已無殺
      傷力，爰不另為沒收之宣告。至辯護人雖請求依刑法第59
      條酌減被告刑度，然本院認為被告前有多項犯罪前科，復
      為累犯，素行不端，被告持有槍、彈雖未持以犯案，但已
      造成社會治安嚴重危害，從而，本院認為量處被告有期徒
      刑3 年2 月是適當的處置，不宜再依刑法第59條之規定酌
      減其刑，附此敘明。
四、適用之法律：
    依刑事訴訟法第299 條第1 項前段，修正後槍砲彈藥刀械管
    制條例第8 條第4 項、第12條第4 項，刑法第11條前段、第
    55條、第47條、第42條第2 項、第38條第1 項第1 款，罰金
    罰鍰提高標準條例第2 條，現行法規所定貨幣單位折算新臺
    幣條例第2 條，作成本判決。
中　　華　　民　　國　　94　　年　　10　　月　　25　　日
                  刑事第一庭    審判長法  官 康 樹 正
                                      法  官 侯 廷 昌
                                      法  官 楊 欣 怡
以上正本證明與原本無異。
如不服本判決，應於判決送達後10日內，向本院提出上訴狀。
                                      書記官 洪 秀 虹
中　　華　　民　　國　　94　　年　　10　　月　　25　　日
槍砲彈藥刀械管制條例第8條
未經許可，製造、販賣或運輸鋼筆槍、瓦斯槍、麻醉槍、獵槍、
空氣槍或第4 條第1 項第1 款所定其他可發射金屬或子彈具有殺
傷力之各式槍砲者，處無期徒刑或5 年以上有期徒刑，併科新臺
幣1 千萬元以下罰金。
未經許可，轉讓、出租或出借前項所列槍枝者，處5 年以上有期
徒刑，併科新臺幣1 千萬元以下罰金。
意圖供自己或他人犯罪之用，而犯前二項之罪者，處無期徒刑或
7 年以上有期徒刑，併科新臺幣1 千萬元以下罰金。
未經許可，持有、寄藏或意圖販賣而陳列第1 項所列槍枝者，處
3 年以上10年以下有期徒刑，併科新臺幣700 萬元以下罰金。
第 1 項至第 3 項之未遂犯罰之。
槍砲彈藥刀械管制條例第12條
未經許可，製造、販賣或運輸子彈者，處 1 年以上 7 年以下有
期徒刑，併科新台幣 500 萬元以下罰金。
未經許可，轉讓、出租或出借子彈者，處 6 月以上 5 年以下有
期徒刑，併科新台幣 300 萬元以下罰金。
意圖供自己或他人犯罪之用，而犯前二項之罪者，處 3 年以上
10 年以下有期徒刑，併科新台幣 700 萬元以下罰金。
未經許可，持有、寄藏或意圖販賣而陳列子彈者，處 5 年以下有
期徒刑，併科新台幣 300 萬元以下罰金。
第 1 項至第 3 項之未遂犯罰之。
